臺灣高雄地方法院刑事裁定
111年度毒聲字第672號
聲  請  人  臺灣高雄地方檢察署檢察官
被      告  黃明順


上列被告因違反毒品危害防制條例案件，經檢察官聲請送觀察、
勒戒(111年度毒偵字第1299號)，本院裁定如下：
    主  文
黃明順施用第二級毒品，令入勒戒處所觀察、勒戒，其期間不得
逾貳月。
    理  由
一、聲請意旨如附件聲請書所載。
二、按犯毒品危害防制條例第10條之罪者，檢察官應聲請法院裁
    定，令被告入勒戒處所觀察、勒戒，其期間不得逾2月；依
    前項規定為觀察、勒戒或強制戒治執行完畢釋放後，3年後
    再犯第10條之罪者，適用本條前2項之規定，毒品危害防制
    條例第20條第1項、第3項分別定有明文。而上開所謂「3年
    後再犯」，只要本次再犯距最近1次觀察、勒戒或強制戒治
    執行完畢釋放，已逾3年者，即該當之，不因其間有無犯第1
    0條之罪經起訴、判刑或執行而受影響（最高法院刑事大法
    庭109年度台上大字第3826號裁定意旨參照）。
三、又依毒品檢驗學上之常規，尿液中含毒品成分反應所使用之
    檢驗方法，對於受檢驗者是否確有施用毒品行為之判斷，在
    檢驗學常規上恆有絕對之影響。其以酵素免疫分析或薄層定
    性分析等方式為初步篩檢者，因具有相當程度偽陽性之可能
    ，如另以氣（液）相層析、質譜分析等較具公信力之儀器為
    交叉確認，因出現偽陽性反應之機率極低，核足據為對涉嫌
    人不利之認定。再者，依據西元2018年美國FDA網站公布尿
    液中於施用第二級毒品甲基安非他命與安非他命可檢出之時
    限為2至3天，有行政院衛生福利部食品藥物管理署民國108
    年1月21日FDA管字第1089001267號函在卷參照，先予敘明。
四、經查：
㈠、被告黃明順於110年8月16日15時20分許為警採集尿液送驗，
    經正修科技大學超微量研究科技中心先以酵素免疫分析法為
    初步檢驗，再以液相層析串聯式質譜法確認檢驗，結果呈甲
    基安非他命陽性反應，其中安非他命檢出濃度為470ng/ml，
    甲基安非他命檢出濃度為797ng/ml，有該中心110年8月31日
    尿液檢驗報告（原始編號：000000000號）及尿液採驗同意
    書、列管毒品人口尿液檢體採集送驗紀錄表（檢體編號：00
    0000000號）在卷可憑。依前揭說明，本件即可排除偽陽性
    反應產生之可能。參以上開尿液檢驗所現之安非他命、甲基
    安非他命濃度，已超過濫用藥物尿液檢驗作業準則第18條規
    定之甲基安非他命陽性判定標準即「甲基安非他命500ng/ml
    ，且其代謝物安非他命之濃度在100ng/ml以上」，足認被告
    確有於上開採尿時回溯72小時內某時（不含公權力拘束期間
    ，聲請書誤載為「120小時」內某時，予以更正），在不詳
    地點，以不詳方式，施用甲基安非他命無訛。被告於偵查中
    辯稱：我沒有施用毒品，是吃黑藥丸，藥丸已經吃完，有人
    將東西摻入該藥丸內，我還有報警云云。然經調查報案紀錄
    ，未發現被告有相關報案紀錄，被告亦未提供所稱藥丸提供
    警方檢驗，被告前揭所辯，核屬卸責之詞，並無可採。準此
    ，被告於前揭時間施用甲基安非他命之事實，已堪認定。
㈡、又被告前因施用毒品案件，經送觀察、勒戒後，認有繼續施
    用毒品傾向，經法院裁定令入戒治處所施以強制戒治，於93
    年5月28日執行完畢出監，經臺灣高雄地方檢察署（下稱高
    雄地檢署）檢察官以93年度戒毒偵字第643號不起訴處分確
    定，迄今並無再為觀察、勒戒或強制戒治處遇之紀錄，有臺
    灣高等法院被告前案紀錄表在卷可稽，本件係被告於前開強
    制戒治執行完畢釋放3年後所為，依前揭說明，縱被告其間
    因犯施用毒品罪經起訴、判刑或執行，仍應依毒品危害防制
    條例第20條第3項規定，再予適用觀察、勒戒之機會。
㈢、本件聲請意旨載明被告矢口否認施用毒品犯行，並以前詞置
    辯，顯見被告仍心存僥倖，並未真心體悟施用毒品對其自身
    及其家庭之傷害，且其前有施用毒品安非他命素行，是尚難
    期待被告能憑藉自身意志力戒除毒癮，從而本件不宜給予附
    命戒癮治療之緩起訴處分（如附件）。而依卷證資料所示，
    被告否認本件施用毒品，已於前述，確難認被告有面對本案
    偵查並正視其患有毒癮之事實，且於前述強制戒治執行完畢
    後，已有多次施用毒品案件經法院判處罪刑確定並執行完畢
    ，亦有前案紀錄表存卷供參，可見被告有易於取得毒品之來
    源，同難認有靠己力戒除毒品之決心。是以，檢察官考量本
    案具體情節，向本院聲請令被告入勒戒處所觀察、勒戒，以
    監禁式之治療方式，求短時間內隔絕被告之毒品來源，務使
    其專心戒除毒癮，而未依刑事訴訟法第253條之1規定對被告
    為附命完成戒癮治療之緩起訴處分，核其此部分職權之行使
    尚屬合法，形式上亦無裁量恣意或濫用之情，於法有據。
五、綜上所述，本件聲請為有理由，應予准許，依毒品危害防制
    條例第20條第3項、第1項，裁定如主文。
中　　華　　民　　國　　111 　年　　10 　 月　　24  　日
                  刑事第三庭  法　官  林青怡
以上正本證明與原本無異。
如不服本裁定，應於收受送達後5 日內向本院提出抗告狀。
中　　華　　民　　國　　111 　年　　10　　月　　24　　日
　　　　　　　　　　　　　　　書記官　郭素蓉　　　　　　
【附件】聲請書乙份